src/fst/morphology/affixes/derivations-inflections.lexc
LEXICON Numtmorf !!= * @CODE@ foorut
 Numt ;
+Num+Orth/Alt+Use/-Spell:^VCT%>u Numimorf ; !fooru
+Num+INNAQ+Der/nn:^T%>innaq tup- ;
+Num+INNAQ+Der/nn+KASIK+Der/nn:^T%>innakasik tup- ;
+Num+LIK+Der/nn: Z2_lZ ;
+Num+LIK+Der/nn+INNAQ+Der/nn:^T%>liinnaq tup- ;
+Num+LIK+Der/nn+KKAAQ@U.Num.Pl@+Der/nn:^T%>likkaaq@U.Num.Pl@ Z1Zmorf ;
+Num+LIK+Der/nn+NGAJAK+Der/nn:^T%>lingajak tup- ;
+Num+LIK+Der/nn+PAK@U.Num.Pl@+Der/nn+SUAQ+Der/nn:^T%>lippassuaq@U.Num.Pl@ Z2aqZ ;
+Num+LIK+Der/nn+SSAQ+Der/nn:^T%>lissaq tp ;
+Num+NGAJAK+Der/nn:^T%>ngajak tup- ;
+Num+NISAQ+Der/nn:^T%>rnisaq tp ;
+Num+PAK@U.Num.Pl@+Der/nn+KASIK+Der/nn:^T%>rpakasik@U.Num.Pl@ tup- ;
+Num+PAK@U.Num.Pl@+Der/nn+SUAQ+Der/nn:^T%>rpassuaq@U.Num.Pl@ Z2aqZ ;
+Num+PILUK+Der/nn+LIK+Der/nn:^T%>pilu Z2_lZ ;
+Num+PILUK+Der/nn+LIK+Der/nn+RUJUK+Der/nn:^T%>pilulerujuk tup- ;
+Num+PILUK+Der/nn+LIK+Der/nn+RUJUK+Der/nn+SUAQ+Der/nn:^T%>pilulerujussuaq Z2aqZ ;
+Num+PILUK+Der/nn+LIK+Der/nn+SUAQ+Der/nn:^T%>pilulissuaq Z2aqZ ;
+Num+PILUK+Der/nn:^T%>piluk tup- ;
+Num+PILUK+Der/nn+SUAQ+Der/nn:^T%>pilussuaq Z2aqZ;
+Num+SIAQ+Der/nn+INNAQ+Der/nn+MINIQ+Der/nn:^T%>rsiaannamineq Z2_rZ ;
+Num+SIAQ+Der/nn+INNAQ+Der/nn+NNGUAQ+Der/nn:^T%>rsiaannannguaq Z1nnguaqZmorf ;
+Num+SIAQ+Der/nn+INNAQ+Der/nn:^T%>rsiaannaq tup- ;
+Num+SIAQ+Der/nn:^T%>rsiaq tp ;
+Num+SIAQ+Der/nn+SSAQ+Der/nn+GALUAQ+Der/nn:^T%>rsiassaraluaq Z2aqZ ;
+Num+SIAQ+Der/nn+SSAQ+Der/nn+MINIQ+Der/nn:^T%>rsiassamineq Z2_rZ ;
+Num+SIAQ+Der/nn+SSAQ+Der/nn:^T%>rsiassaq tp ;
+Num+SIAQ+Der/nn+SSAQ+Der/nn+SIAQ+Der/nn:^T%>rsiassarsiaq tp ;
+Num+SSAQ+Der/nn:^T%>ssaq tp ;
+Num+SUAQ+Der/nn:^T%>rsuaq Z2aqZ ;
+Num+UTE+Der/nn:%>iut tpt ;
+Num+UTE+Der/nn+SSAQ+Der/nn:%>iutissaq tp ;
+Num+UTE+Der/nn+SUAQ+Der/nn:%>iussuaq Z2aqZ ;
+Num+VIK+Der/nn:^T%>vik tup- ;
+Num+VIK+Der/nn+LIK+Der/nn:^T%>vi Z2_lZ ;
+Num+VIK+Der/nn+LIK+Der/nn+ARAQ+Der/nn:^T%>vileeraq Z2_lZ ;

!LEXICON Nummarlussukmorf !!= * @CODE@ 
! Nummarlussuk ;


!====================
!Verbernes paradigmer
!====================

! IV -> flex-iv*
! IVschwa -> flex-iv_schwa*
! IV_voq -> flex-iv_voq*
! XIi_voqXmorf -> flex-iv_voq*
! XIiXmorf -> XIiX*
! XItX -> flex-iv*
! XIitX -> flex-iv* til sequmippoq men sequmisippaa 
! XItsXmorf -> XItsX*
! XIuteXmorf -> flex-iv*
! XItsXmorf -> XItsX* 
! TV -> flex-tv*, som indeholder derivativer til transitive verber
! TV_vaa -> flex-tv_vaa*
! TVi_vaa -> flex-tv_ivaa*
! XTuteXmorf -> XTuteX*
! XTutePXmorf -> XTutePX*
! TVi_vaa -> flex-tv_ivaa* ass.tunivaa
! TVschwaP -> XTPX_schwa*
! TVschwa -> flex-tvschwa*
! XTtX -> flex-tv ass. nakappaa, nunguppaa
! XIkujoqX, som indeholder de få ord med tilhænget {gi} og endelserne på -gujoq

LEXICON IVschwa_stem !!= * @CODE@ angeqi
+Gram/IV: IVschwa2 ;
+Gram/IV+V+Ind+Gram/Exclm+Use/-Spell:%>i K ;
+Gram/IV+V+Ind+3Pl+Gram/Exclm+Use/-Spell:%>it K_plur ;

LEXICON IVschwa !!= * @CODE@  Derivativer der tilfoejes intransitive verber på schwa
+Gram/IV: IVschwa2 ;
!IV-mod_schwa ; !Flyttet for at garantere Gram-tag før V

LEXICON IVschwa_agentiv !!= * @CODE@  misigaaq med MIK-objekt !PL20260811
+Gram/HV: IVschwa2 ;

LEXICON NumEnere
elleve+OLang/DAN+Err/Sub:iilivit Numtmorf ;
